【裁判字號】    92,訴,5195
【裁判日期】    921216
【裁判案由】    給付貨款
【裁判全文】
臺灣臺北地方法院民事判決                        九十二年度訴字第五一九五號
    原      告    甲○○○股份有限公司
    法定代理人    黃明富
    訴訟代理人    宋源峻
    被      告    優能企業股份有限公司
    兼法定代理人  丙○○
    被      告    戊○○
                  丁○○
                  乙○○
右當事人間請求給付貨款事件，本院於中華民國九十二年十二月二日言詞辯論終結，
判決如左：
    主    文
被告應連帶給付原告新臺幣伍拾參萬元及自民國九十一年十二月廿四日起至清償日止
，按年利率百分之五計算之利息。
訴訟費用由被告連帶負擔。
    事    實
甲、原告方面：
  一聲明：如主文第一項所示。
  二陳述：被告優能企業股份有限公司（下稱優能公司）於民國九十一年七月廿四日
    ，邀同被告丙○○、戊○○、丁○○及乙○○擔任連帶保證人，以分期付款買賣
    方式向原告購買節能設備廿臺，貨款共計新台幣（下同）六百四十一萬七千一百
    四十三元，分十二期清償，依約優能公司應按期給付，詎被告優能公司自九十一
    年十二月廿四日起，其用以給付價金之票據，即面額五十三萬元，票據號碼：
    FAZ0000000 之支票一紙，屆期提示，竟遭退票，迭經原告催索，仍未獲付款。
  三證據：提出買賣契約書、支票及退票理由單各乙件為證。
乙、被告方面：
  一聲明：駁回原告之訴。
  二陳述：確實有本件買賣，對於原告請求之本金及利息均不爭執，但原告已對被告
    聲請本票准予強制執行之裁定，並經確定，且已對被告為假扣押之執行，顯為重
    複請求。
  三證據：提出本院九十二年票字第五九一四號民事裁定、臺灣苗栗地方法院九十二
    年度裁全字第二二九號民事裁定、臺灣苗栗地方法院民事執行處通知（以上均為
    影本）各乙件為證。
    理    由
一按當事人得以合意定第一審管轄法院，但以關於由一定法律關係而生之訴訟為限，
  前項合意，應以文書為之，民事訴訟法第二十四條定有明文。兩造所簽署之買賣契
  約書第六條約定，合意以臺灣臺北地方法院為雙方合意之第一審管轄法院，本院有
  管轄權。
二本件原告主張之事實，已據其提出買賣契約書、支票及退票理由單為證，核屬相符
  ，復為被告所不爭執，自堪信為真實。
三至被告所辯：原告已對被告聲請本票准予強制執行之裁定，並經確定，且已對被告
  為假扣押之執行，顯為重複請求云云，並提出本院九十二年票字第五九一四號民事
  裁定、臺灣苗栗地方法院九十二年度裁全字第二二九號民事裁定、臺灣苗栗地方法
  院民事執行處通知影本為證。經查：
  (一)民事訴訟法第四百條第一項規定：「除別有規定外，確定之終局判決就經裁判之
    訴訟標的，有既判力。」其積極作用在於避免先後矛盾之判斷，消極作用則在於
    禁止重行起訴（參考修正條文司法院提案說明）。本院九十二年票字第五九一四
    號民事裁定聲明人為本件原告，相對人為本件被告，其主文為：「相對人於民國
    九十一年七月廿二日共同簽發之本票，內載憑票交付聲請人之六百卅六萬元其中
    之四百廿四萬元及自九十一年十二月廿五日起至清償日止，按年利率百分之二十
    計算之利息得為強制執行。」本票執票人依票據法第一百二十三條規定，聲請法
    院裁定許可對發票人強制執行，係屬非訟事件，而關於該確定裁定，並無準用民
    事訴訟法第四百條第一項之規定，故難認原告提起本件訴訟有重複起訴之情形。
  (二)臺灣苗栗地方法院九十二年度裁全字第二二九號裁定之債權人為本件原告，債務
    人為本件被告優能公司、丙○○、戊○○，主文第一項為：「債權人以十八萬元
    或同額之中國信託商業銀行發行之定期存單為債務人供擔保後，得對於債務人之
    財產於五十三萬元之範圍內為假扣押。」由於假扣押為非訟事件之保全程序，法
    院並未就本件原告實體法上法律關係存否為判斷，原告為獲既判力，自有提起本
    件訴訟之權利，況原告持假扣押裁定為執行名義聲請強制執行，並非為終局之強
    制執行。
  (三)是以原告提起本件訴訟，並非重複起訴。
四綜上所述，被告優能公司未依約於九十一年十二月廿四日給付原告貨款五十三萬元
  ，又被告丙○○、戊○○、丁○○及乙○○為其連帶保證人。從而，原告依買賣契
  約及連帶保證契約之法律關係，請求被告連帶給付五十三萬元及自九十一年十二月
  廿四日起至清償日止按年利率百分之五計算之利息為有理由，應予准許。
五結論：本件原告之訴為有理由，依民事訴訟法第八十五條第二項，判決如主文。
中      華      民      國      九十二    年      十二    月    十六    日
                              民事第五庭  法  官  周美雲
正本係照原本作成
如對本判決上訴，須於判決送達後廿日內向本院提出上訴狀
中      華      民      國      九十二    年      十二    月    十六    日
                                          書記官  王宜玲


司法院資訊處製作；財團法人民間司法改革基金會備份。
